臺灣士林地方法院刑事判決　　　　　　　100年度易字第452號
公　訴　人　臺灣士林地方法院檢察署檢察官
被　　　告　葉金土
上列被告因竊盜案件，經檢察官提起公訴（100 年度偵字第1098
7 號），因被告所犯為死刑、無期徒刑、最輕本刑為三年以上有
期徒刑或高等法院管轄第一審案件以外之罪，且於準備程序進行
中，被告先就被訴事實為有罪之陳述，經本院合議庭裁定由受命
法官獨任以簡式審判程序審理，本院判決如下：
    主  文
葉金土犯加重竊盜罪，累犯，處有期徒刑柒月，扣案鐵剪壹支沒
收；又犯加重竊盜罪，累犯，處有期徒刑柒月，扣案鐵剪壹支沒
收；又犯加重竊盜罪，累犯，處有期徒刑柒月，扣案鐵剪壹支沒
收；又犯加重竊盜罪，累犯，處有期徒刑柒月，扣案鐵剪壹支沒
收；又成年人故意對兒童犯加重竊盜罪，累犯，處有期徒刑拾月
，扣案鐵剪壹支沒收；應執行有期徒刑壹年拾月，扣案鐵剪壹支
沒收。
    事  實
一、葉金土前因竊盜案件，經臺灣板橋地方法院以96年度簡字第
    5509號判處有期徒刑四月確定，又因竊盜案件，經同法院以
    97年度易緝字第164 號分別判處有期徒刑六月、六月，應執
    行有期徒刑十月確定，上揭各案，再經同法院裁定應執行有
    期徒刑一年確定，於民國99年4 月28日縮刑期滿執行完畢。
    詎猶不知悔改，竟各基於意圖為自己不法所有之犯意，而為
    下列行為：
  (一)於100 年6 月21日9 時3 分許，攜帶其所有客觀上足供兇器
    使用之鐵剪1 支（起訴書誤載為鐵鉗），在臺北市士林區劍
    潭捷運站2 號出口腳踏車停放區，見陳氏垂莊停放在前址之
    銀色捷安特牌自行車1 臺未上鎖徒手而竊取之。
  (二)於100 年7 月25日10時28分許，攜帶上開鐵剪，在臺北市○
    ○區○○路307 號前之人行道，以持該鐵剪破壞車鎖之方式
    （毀損部分未據告訴），竊取黃韻綺停放在前址之捷安特牌
    紫色自行車1 臺（車架號碼C51F0214號）。
  (三)於100 年8 月8 日10時44分許，攜帶上開鐵剪，在臺北市士
    林區劍潭捷運站2 號出口旁，以持該鐵剪破壞車鎖之方式（
    毀損部分未據告訴）竊取楊達生停放在前址之橘黃色捷安特
    牌可變速自行車1 臺。
  (四)於100 年8 月15日8 時45分許，攜帶上開鐵剪，在臺北市士
    林區劍潭捷運站2 號出口腳踏車停放區，以持該鐵剪破壞車
    鎖之方式（毀損部分未據告訴）竊取邱婉婷停放在前址之白
    色捷安特牌自行車1 臺。
  (五)於100 年9 月5 日9 時40分許，攜帶上開鐵剪，在臺北市○
    ○區○○路235 巷45號前，明知停放在該址之黑色捷安特牌
    摺疊自行車1 臺（車身號碼G79N1359號），車架較小，得預
    見為未滿18歲之人所使用之物，竟仍持該鐵剪破壞車鎖（毀
    損部分未據告訴）竊取未滿12歲之兒童So rgi○Felipe（89
    年2 月9 日生，真實姓名年籍詳卷）所有之前揭自行車。嗣
    因陳氏垂莊等人發覺遭竊報警，經警調閱監視器錄影畫面追
    查，適葉金土於100 年9 月5 日10時10分許，騎乘前揭犯罪
    事實欄(五)所竊得之自行車，行經臺北市○○區○○街55號旁
    ，而為埋伏並尾隨其後之員警查獲，並扣得上開鐵剪1 支及
    黑色公事包1 只，始悉上情。
二、案經陳氏垂莊、黃韻綺、楊達生訴由臺北市政府警察局士林
    分局報請臺灣士林地方法院檢察署檢察官偵查起訴。
    理  由
一、本件被告葉金土所犯非死刑、無期徒刑或最輕本刑有期徒刑
    3 年以上之罪，亦非高等法院管轄第一審案件，且於本院訊
    問時，被告先就被訴事實為有罪之陳述，經告知被告簡式審
    判程序之旨，並聽取檢察官、被告之意見後，本院裁定進行
    簡式審判程序，是本件之證據調查，依刑事訴訟法第273 條
    之2 規定，不受同法第159 條第1 項、第161 條之2 、第16
    1 條之3 、第163 條之1 及第164 條至第170 條規定之限制
    ，合先敘明。
二、上揭事實，業據被告於偵查、本院訊問、審理時均坦承不諱
    （其雖辯稱僅破壞3 輛自行車之車鎖部分，惟與卷存證據不
    符，詳後述) （見100 年度偵字第10987 號卷第98頁、本院
    卷第13至15頁、第29至33頁），核與被害人陳氏垂莊、黃韻
    綺、楊達生、邱婉婷、Sorgi ○Felipe於警詢之指述相符（
    見同上偵卷第39至40頁、第65至67頁、第14至15頁、第56至
    58頁、第16至17頁、第47至48頁、第101 至103 頁），並有
    搜索扣押筆錄及扣押物品目錄表各1 件、監視器翻拍照片12
    幀、現場採證照片8 幀在卷可稽（見同上偵卷第34至37頁、
    第45至46頁、第71頁、第23頁、第24至25頁、第18至21頁）
    ，復有被告行竊所用之鐵剪1 支扣案可佐。另扣案之捷安特
    摺疊腳踏車1 輛，業據被害人Sorgi ○Felipe領回，亦有贓
    物認領保管單1 紙附卷足憑（見同上偵卷第104 頁）。堪認
    被告前揭自白與事實相符，應可採信。被告雖辯稱所竊之5
    輛自行車，有2 輛未上鎖，故未破壞車鎖乙節，惟經本院就
    各犯罪事實逐一詢問被告，其亦自承犯罪事實欄(二)至(五)之自
    行車均有上鎖，並供稱每次行竊均攜帶扣案之鐵剪，倘自行
    車未上鎖，即直接騎走，若有上鎖，則逕以該鐵剪破壞車鎖
    （見本院卷第31頁反面、第32頁）；另參以被害人黃韻綺、
    楊達生、邱婉婷、Sorgi ○Felipe亦均供述其等遭竊之自行
    車均有上鎖，（見同上偵卷第65至67頁、第14至15頁、第56
    至58頁、第16至17頁、第47至48頁、第101 至103 頁），顯
    見被告確有破壞犯罪事實欄(二)至(五)之自行車車鎖，足認被告
    此部分所辯，與前揭證據不符，不足採信。綜上，本案事證
    明確，被告上開犯行堪以認定，應予依法論科。
三、論罪科刑：
  (一)按刑法第321 條第1 項第3 款之攜帶兇器竊盜罪，係以行為
    人攜帶兇器竊盜為其加重條件，此所謂兇器，其種類並無限
    制，凡客觀上足對人之生命、身體、安全構成威脅，具有危
    險性之兇器均屬之，且祇須行竊時攜帶此種具有危險性之兇
    器為已足，並不以攜帶之初有行兇之意圖為必要（最高法院
    79年度台上字第5253號判例參照）；又按成年人教唆、幫助
    或利用兒童及少年犯罪或與之共同實施犯罪或故意對其犯罪
    者，加重其刑至二分之一，兒童及少年福利法第70條第1 項
    前段定有明文。而成年人故意對兒童及少年犯罪而依該項規
    定加重其刑者，係對被害人為未滿18歲之兒童及少年之特殊
    要件予以加重處罰，乃就犯罪類型變更之個別犯罪行為予以
    加重，屬刑法分則加重之性質。成年人故意對兒童及少年犯
    罪而依該項規定加重其刑者，固不以其明知被害人為兒童及
    少年為必要，但仍須證明該成年人有對兒童及少年犯罪之不
    確定故意，亦即該成年人須預見被害人係兒童及少年，且對
    於兒童及少年犯罪並不違背其本意，始足當之。（最高法院
    95年度台上字第5731號判決意旨參照）。
  (二)查被告為本案5 次竊盜犯行所攜帶之鐵剪1 支，係屬質地堅
    硬之金屬材質，有扣案鐵剪及其照片在卷可參（見同上偵卷
    第22頁），且供被告行竊破壞車鎖之用，足見其能剪斷金屬
    材質之物，如持以行兇，依照一般社會通念，足以對人之生
    命、身體產生危害，自屬兇器無訛；另有關犯罪事實欄(五)之
    犯行，被告為滿20歲之成年人，被害人Sorgi ○Felipe係89
    年2 月9 日出生，於案發時係未滿12歲之兒童，有其中華民
    國居留證影本在卷可稽（見同上偵卷第106 頁），而其所有
    遭被告竊取之黑色捷安特牌摺疊自行車，車架較小，有前揭
    採證照片在卷足憑（見本院卷第18至21頁），一般人客觀上
    當可預見該車為未滿18歲之人所使用之車款，且被告主觀上
    對該次行竊之自行車，係屬兒童或少年所有，亦有認識，業
    據其供述在卷（見本院卷第14頁、30頁）。
  (三)是核被告所為：犯罪事實欄(一)、(二)、(三)、(四)之行為，各係犯
    刑法第321 條第1 項第3 款之攜帶兇器竊盜罪；犯罪事實欄
    (五)之行為，係成年人故意對兒童犯刑法第321 條第1 項第3
    款之攜帶兇器竊盜罪，應依兒童及少年福利法第70條第1 項
    前段，加重其刑至二分之一。公訴人就此部分竊盜行為，漏
    未敘及兒童及少年福利法所規定之前開刑法分則加重事由，
    尚有誤會，惟因基本社會事實相同，爰依刑事訴訟法第300
    條變更起訴法條。被告所為5 次竊盜犯行，犯意各別，行為
    互殊，應予分論併罰。再被告有如事實欄所載前案犯罪科刑
    及執行情形，有臺灣高等法院被告前案紀錄表在卷可稽，其
    於有期徒刑執行完畢後，5 年內各故意再犯有期徒刑以上之
    罪，均為累犯，各應依刑法第47條第1 項之規定加重其刑。
    爰審酌被告不思循正當途徑獲取財物，因貪圖不法利益而下
    手竊取他人財物，行竊犯行對被害人等財產法益已造成損害
    ，惟考量其竊得之財物價值均非甚鉅，犯後於偵、審程序尚
    能坦承犯行，態度良好，犯罪事實欄(五)所竊之自行車業經被
    害人領回等情，並其生活狀況、智識程度等一切情狀，各量
    處如主文所示之刑，並定其應執行之刑，以示懲儆。至扣案
    之鐵剪1 支，係被告所有且供本案竊盜犯行所用之物，業據
    其供明在卷，應依刑法第38條第1 項第2 款、第3 項之規定
    於各該次犯行主文項下宣告沒收。
據上論斷，應依刑事訴訟法第299 條第1 項前段、第273 條之1
第1 項、第300 條，兒童及少年福利法第70條第1 項前段，刑法
第11條前段、第321 條第1 項第3 款、第47條第1 項、第38條第
1 項第2 款、第3 項、第51條第5 款，刑法施行法第1 條之1 第
1項判決如主文。
本案經檢察官李松德到庭執行職務。
中    華    民    國   100    年    11    月    28    日
                  刑事第四庭法  官  陳菊珍
以上正本證明與原本無異。
如不服本判決應於收受送達後10日內向本院提出上訴書狀，並應
敘述具體理由。其未敘述上訴理由者，應於上訴期間屆滿後20日
內向本院補提理由書（須按他造當事人之人數附繕本）「切勿逕
送上級法院」。
                            書記官  林蔚菁
中    華    民    國   100    年    11    月    28    日